【裁判字號】    98,毒抗,300
【裁判日期】    980730
【裁判案由】    毒品危害防制條例
【裁判全文】
臺灣高等法院刑事裁定                 98年度毒抗字第300號
抗  告  人
即  被  告  甲○○
上列抗告人即被告因違反毒品危害防制條例案件，不服臺灣板橋
地方法院98年6月17日裁定（98年度毒聲字第810號），提起抗告
，本院裁定如下：
    主  文
抗告駁回。
    理  由
一、原裁定意旨以：被告甲○○雖否認於民國97年12月9日20時
    23分許為警採集尿液送驗往前回溯96小時內之某時止，有施
    用第二級毒品甲基安非他命，然被告於97年12月9日20時23
    分許，在台北縣政府警察局中和分局南勢派出所經警詢問後
    所採尿液送臺灣檢驗科技股份有限公司以酵素免疫分析法（
    EIA）初步檢驗，再以氣相層析質譜儀法（GC/MS）確認檢驗
    結果，確呈安非他命類陽性反應，有該公司於98年2月3日出
    具之濫用藥物檢驗報告1紙附卷可稽。按甲基安非他命經口
    服投與後約70％於24小時內自尿中排出，約90％於96小時內
    自尿中排出，由於甲基安非他命成分之檢出與其投與方式、
    投與量、個人體質、採尿時間與檢測儀器之精密度等諸多因
    素有關，因此僅憑尿液中呈安非他命陽性反應，並無法確實
    推算吸食時間距採集時間之長短，惟依上述資料推斷，最長
    可能不會超過4日，亦經行政院衛生署藥物食品檢驗局81 年
    2月8日藥檢一字第001156號函示明確。被告上開所採尿液
    送驗結果既有安非他命類陽性反應，復該結果係採用氣相層
    析質譜儀法進行確認，已足排除被告因服用藥物導致呈毒品
    偽陽性反應之可能，顯見被告在經警採尿前之96小時內某時
    點，確曾有施用第二級毒品安非他命之事實；是被告上開所
    辯，顯係事後飾卸之詞，不足採信，其施用第二級毒品安非
    他命之犯行，堪予認定。再查，被告前因施用毒品案件，經
    依原審法院以87年度毒聲字第3864號及88年度毒聲字第1445
    號先後裁定送觀察、勒戒後，均無繼續施用毒品之傾向，經
    臺灣板橋地方法院檢察署檢察官分別以87年度偵字第27561
    號、88年度偵字第5402號為不起訴處分確定；又於89 年間
    因施用毒品案件，於89年10月25日入戒治處所接受強制戒治
    ，90年5月8日停止戒治釋放出所，此有上開不起訴處分書電
    腦查詢列印本、本院被告前案紀錄表、刑案資料查註紀錄表
    及全國施用毒品案件紀錄表各一件在卷可查，是被告於觀察
    、勒戒執行完畢釋放後，5年後再犯毒品危害防制條例第10
    條之罪，檢察官聲請再送觀察勒戒，經核於法並無不合，爰
    依毒品危害防制條例第20條第1、3項、觀察勒戒處分執行條
    例第3條第1項，裁定將被告送勒戒處所觀察、勒戒。
二、抗告意旨略以：抗告人於97年12月9日18時15分許至林達忠
    住處（台北縣永和市○○街151巷1號2樓）維修電腦，適台
    北縣警察局中和分局南勢角派出所員警，僅著便服，未出示
    警察識別證件，亦未持有搜索票，非法進入林達忠住處，違
    法搜索，當場並無查獲任何違禁品，然當時帶隊小隊長威嚇
    林達忠，致林達忠帶三名員警至1樓取出吸食器、殘渣袋，
    均非抗告人所有，抗告人亦不知情，仍配合警方之違法留置
    盤查，提供身分證件，並遭員警違法搜身亦未查獲任何違禁
    品，警方於未告知抗告人權利、罪名即違法逮捕抗告人，至
    警局製作不實之筆錄，且員警為規避先前違法搜索等行為與
    林達忠協議，製作合法搜索、林達忠主動告知、交付吸食器
    、殘渣袋等內容之不實筆錄，使林達忠得依自首減免刑責，
    並要求林達忠保持連繫，充當線民。警方以同樣不法手段要
    脅抗告人配合辦案，製作不實自白書，並採集尿液，以作為
    日後威逼利誘之用，請鈞院詳查林達忠與員警之通聯紀錄及
    抗告人隨案移送之錄音帶內容。原裁定僅依造假之自白書無
    任何其他證據，嚴重違反經驗、論理法則及證據法則，請鈞
    院調查其他證據，撤銷原裁定，判決抗告人無罪云云。
三、經查：
（一）按犯毒品危害防制條例第10條之罪者，檢察官應聲請法院
      裁定，令被告入勒戒處所觀察、勒戒，其期間不得逾2月
      ；觀察、勒戒後，檢察官依據勒戒處所之陳報，認受觀察
      、勒戒人無繼續施用毒品傾向者，應即釋放，並為不起訴
      之處分；認受觀察、勒戒人有繼續施用毒品傾向者，檢察
      官應聲請法院裁定令入戒治處所強制戒治，其期間為6個
      月以上，至無繼續強制戒治之必要為止，但最長不得逾1
      年；依前項規定為觀察、勒戒或強制戒治執行完畢釋放後
      ，5年後再犯第10條之罪者，適用本條前2項之規定，毒品
      危害防制條例第20條定有明文。
（二）查抗告人即被告甲○○於97年12月9日20時23分，為警採
      尿經驗後，檢驗結果安非他命類均呈陽性反應，有臺灣檢
      驗科技股份有限公司2009年2月3日出具UL/2009/10417號
      濫用藥物檢驗報告、台北縣政府警察局中和分局偵查隊偵
      辦毒品案件尿液代碼表可憑（參原審卷第7頁、第8頁）。
      足證抗告人確有於前述時日回溯96小時內某時，施用第二
      級毒品之犯行，事證已臻明確。復依本院被告前案紀錄表
      ，被告前因施用毒品案件，經依原審法院先後裁定送觀察
      、勒戒後，均無繼續施用毒品之傾向，並分別經臺灣板橋
      地方法院檢察署檢察官處分不起訴確定；又於89年間因施
      用毒品案件，於89年10月25日入戒治處所接受強制戒治，
      90年5月8日停止戒治釋放出所，是被告係於觀察、勒戒執
      行完畢釋放後，5年後再犯毒品危害防制條例第10條之罪
      ；抗告人雖以上情提起本件抗告云云，惟抗告人確經員警
      採集尿液，有台北縣政府警察局中和分局偵查隊偵辦毒品
      案件尿液代碼表，附卷可稽，亦為抗告人所是認，且該採
      樣之尿液既經台灣查驗科技股分有限公司之檢驗，安非他
      命、甲基安罪他命呈陽性反應業如上述，在在足認抗告人
      確有於員警採集尿液送驗往前回溯96小時內之某時，施用
      第二級毒品甲基安非他命之犯行；抗告意旨所陳各節於法
      要不生影響於抗告人施用第二級毒品甲基安非他命之犯行
      成立，原審因認檢察官之聲請為正當，裁定將被告送勒戒
      處所觀察、勒戒，核其認事用法俱無不合；抗告意旨執詞
      指摘原裁定不當，求予撤銷改判，為無理由，應予駁回。
四、據上論斷，應依刑事訴訟法第412條，裁定如主文。
中    華    民    國    98    年    7     月    30    日
                  刑事第二十庭審判長法  官  楊貴雄
                                    法  官  高愈杰
                                    法  官  林銓正
以上正本證明與原本無異。
不得抗告。
                                    書記官  張淨
中    華    民    國    98    年    8     月    4     日


司法院資訊處製作；財團法人民間司法改革基金會備份。
